# 外币折算问题

提问人：perrypengli1988 时间：2023-02-09 22:42:24
版主好，有如下问题想咨询下：
境外主体（记账本位币为港币）提供境内联营企业财务资助 2 亿人民币，用于境内主体的工程建设；境外主体是分多笔直接汇入RMB，在期末会根据汇率调整成港币，并将汇率变动差计入当期损益。
经了解，境内主体后续会归还 2 亿人民币回来。
以前会计师考虑到这笔借款主要是用于联营企业投资建设，与境外主体自身的主营业务也不相符，意图也不是获取利息收入，将这笔借款本息的汇率变动，直接调整进了“其他综合收益”。
请问，前任会计师的处理恰当吗？
谢谢！

回答人：chenyiwei
要考虑这笔资助款是否属于对境内联营企业的净投资。“其他实质上构成对被投资单位净投资的长期权益”，通常是指长期应收项目。比如，企业对被投资单位的长期债权，该债权没有明确的清收计划、且在可预见的未来期间不准备收回的，实质上构成对被投资单位的净投资。
如果已有明确的归还时间表，且预计届时联营企业有能力归还的，则不属于“其他实质上构成对被投资单位净投资的长期权益”，其汇兑损益应正常计入损益，不能列入其他综合收益。